臺灣基隆地方法院民事判決　　　　　　 94年度基簡字第133號
原　　　告　福灣企業股份有限公司
法定代理人　乙○○
訴訟代理人　丙○○
送達代收人　甲○○
被　　　告　戊○○
被　　　告　丁○○
上列當事人間給付買賣價金事件，本院於94年4月26日言詞辯論
終結，判決如下：
    主  文
被告應連帶給付原告新臺幣壹拾萬零伍仟陸佰陸拾柒元，及自民
國九十三年十二月二十三日起至清償日止，按年息百分之五計算
之利息。
訴訟費用新臺幣壹仟壹佰壹拾元由被告連帶負擔。
本判決得假執行。
    事實及理由要領
一、原告起訴主張：
(一)被告丁○○於民國八十六年七月二十四日向原告申請以附條
    件買賣分期付款方式購買福特小客貨車乙輛(車號：Ｐ6─
    0948號)，並由被告戊○○擔任連帶保證人，價金為五十二
    萬九千元，頭期款二萬五千元，餘款分四十八期給付，每期
    一萬三千三百九十六元，期間自八十六年八月二十三日起至
    九十年七月二十三日止，雙方約定一期未付視為全部到期，
    詎丁○○自八十八年一月二十三日起 (第十八期)即拒付價
    款，尚欠價金四十萬零八千六百七十二元，嗣經原告依法取
    回車輛公開拍賣，拍賣金額二十九萬二千元，仍不足清償前
    述債務，為此起訴請求。並提出附條件買賣合約書一件、聯
    合拍賣投標書一件、分期結清報價單一件、繳款明細各一件
    為證。
(二)對被告抗辯之陳述：被告常有欠繳的情形，原告也常催繳，
    八十九年二月二十二日丁○○答應要匯兩期款，八十九年二
    月八日車子取回，八十九年一月二十日寄告訴狀通和被告我
    們要採取法律行動，李貝斯特是我們委外尋車的公司，八十
    九年四月二十一日車子才拍賣，被告所繳兩期款是補繳之前
    的欠款，所謂撤回起訴是動產擔保交易法的刑事案件，八十
    九年二月二十二日是丁○○跟我們的業務員只要匯兩期款就
    可以不必拖車，但我們告訴他這是不可能的事等語。
二、被告丁○○抗辯：我是在車子尚未被拖走之前，就匯錢給原
    告，二月四日匯錢後，已經把以前的欠款補足，離下次收款
    日還有幾天，之前生意不好所以才會有欠繳的情形，我答應
    匯兩期款是在二月八日車子被拖走之前，原告的記錄有誤，
    車子是向三重的汽車公司買的，辦理動產擔保交易是汽車公
    司的龔小姐替我向原告辦理的。
三、被告戊○○則辯稱：我有幫曹先生作保，八十八年開庭時，
    原告已對曹先生撤回起訴，八十八年就該處理這件債務，這
    麼久才來找我們不合理。原告沒有依約處理，第一次催討時
    ，只積欠二個月，原告說只要補足二個月就可以了，可是我
    們補足二個月的錢後，原告仍然把車子拖走等語。
四、本件原告之主張，業據其提出前揭證據為證，可信為真實，
    而依兩造簽訂之附條件買賣合約書其他約定事項第二條約定
    ：如乙方 (即買方)未按期付清分期價款之任一期款或本合
    約項下之任一費用．．．．已逾七日，甲方 (即賣方)得主
    張未到期分期價款之餘額已提前到期。同合約第七條第一款
    則約定：乙方未按期付清分期款之任一期款或本合約項下之
    任一費用．．．．已逾七日，甲方得取回占有標的物。有原
    告提出之附條件買賣合約在卷可證，而被告二人亦自認有欠
    繳二期之情形，則依前揭約定條款，原告自得行使契約上之
    權利。另本件為基於買賣所生之請求權，其請求權時效依民
    法第一百二十五條之規定為十五年，從而，被告之抗辯為無
    理由，原告依契約之法律關係，為前述之請求及起訴狀繕本
五、本件係民事訴訟法第四百二十七條第七項所定之簡易訴訟事
    件，本院既為被告敗訴之判決，自應依同法第三百八十九條
    第一項第五款之規定，職權宣告假執行。
六、本件訴訟費用新臺幣1,110元由被告連帶負擔。
七、結論：原告之訴為有理由，依民事訴訟法第八十五條第二項
    ，第三百八十九條第一項第五款，判決如主文。
中　　華　　民　　國　　94　　年　　5 　　月　　10　　日
　　          基隆簡易庭法　官　蔡聰明
以上正本係照原本作成。
對於本件判決如有不服，應於收受送達後二十日內向本院提出上
訴書狀，上訴於本院合議庭，並按他造當事人之人數附具繕本。
中　　華　　民　　國　　94　　年　　5 　　月　　10　　日
                        書記官　王佩珠
